# 基本建设单位存款利息收入在现金流量表那个项目列示

提问人：songxiaomincpa 时间：2012-02-03 23:12:39
基本建设单位存款利息收入在现金流量表那个项目列示

回答人：chenyiwei
仍然作为收到其他与经营活动有关的现金处理。

提问人：songxiaomincpa 时间：2012-02-09 11:09:13
回复 chenyiwei 的帖子
可是他设的基建账

回答人：chenyiwei
转换到企业报表时,作为收到其他与经营活动有关的现金处理。